# 请教陈老师：采购固定资产、设备的预付账款在老准则下的披露

提问人：fairymhf 时间：2012-03-28 20:07:13
陈老师，请问因采购固定资产/设备而支出的预付款，在老准则下应当作为流动资产列示？ 还是作为长期资产列示？如果作为长期资产列示，是否有单独的科目？

回答人：chenyiwei
老准则下也同样是作为非流动资产。其中，预付的大型设备款在“工程物资”下设置单独的明细科目反映；其他预付工程款可计入在建工程或者其他长期资产科目。

提问人：铭艾会 时间：2014-03-05 17:07:25
陈老师，预付的大型设备款在“工程物资”下设置单独的明细科目反映，哪里有相关规定，如果是一年内的预付大型设备款，也需要在“工程物资”下反映吗。例如 2013 年跟设备供应商定制一台大型设备，预付进度款，设备可能在 1 年以上才能做完，在 2013 年年报时，该预付设备款的账龄在 1 年内，这种情况下该如何列示

回答人：chenyiwei
1 、预付大型设备款作为工程物资是借鉴了原制度下的规定，我理解与新准则不矛盾。 2 、预付大型设备款无论账龄长短或者预计剩余交货时间长短，都属于非流动资产，可参考《计学撮要 2011 》P365～ 366 。